---
title: "Proyecto_1bigdata"
author: "Augusto Hernández"
date: "04/06/2015"
output: html_document
---



```{r}
library(dplyr)
library(tidyr)

dataufo<-read.csv('dataufo.csv', na.string="")

dataufo<- dataufo[c(2,3,4,5,6,7,8)]
colnames(dataufo)<-c("datetime", "City", "State", "Shape", "Duration", "Summary", "Posted")

#Separamos la fecha, la hora y calculamos el día de la semana a partir de la fecha
dataufo_l<-dataufo%>%
  separate(col=datetime, into=c("date", "time"), sep=" ",remove=F, extra="drop")%>%
  mutate(date=as.Date(date, format='%m/%d/%y'), dia=weekdays(date), State=toupper(State))

dataufo_l<-filter(dataufo_l, date<"2015-02-19")

```
Para obtener las primeras preguntas usamos Bash 

¿Cuantas observaciones en total hay?

cat dataufo.tsv | wc -l

96364

¿Top 5 de los estados?

cat ufodata.tsv | cut -d $'\t' -f4 | grep -v "^\s*$" | sort | uniq -c | sort -bnr | head -5 

  11151 CA
   5069 FL
   4976 WA
   4335 TX
   3817 NY

¿Mes con más avistamientos?

cat ufodata.tsv | cut -d $'\t' -f2 | sort | grep -v "^\s*$" | awk '{print $1}' | sort | grep -E "[0-9]{1,2}/[0-9]{2}/[0-9]{2}" | awk '{print substr($1,1,2)}' | sort | uniq -c | sort -bnr | head -12

   7523 8/
   7037 7/
   6902 6/
   6507 9/
   6471 10
   5593 11
   4963 12
   4601 5/
   4407 1/
   4380 4/
   4332 3/
   3652 2/

Top 5 estados por año

cat ufodata.tsv | cut -d $'\t' -f2,4 | sort | grep -v "^\s*$" | awk '{print $1 " " $3}' | sort | grep -E "[0-9]{1,2}/[0-9]{2}/[0-9]{2}" | awk '{print $2 " " substr($1,length($1)-1,length($1))}' | sort | grep -v '^\s' | uniq -c | sort -bnr | head -20

    613 14 CA
    499 12 CA
    495 08 CA
    472 13 CA
    462 09 CA
    436 03 CA
    419 14 FL
    412 11 CA
    407 07 CA
    387 10 CA

Para obtener las rachas de avistamientos en un estado y en el país usamos R.

Primero obtenemos las rachas por estado 

```{r}
racha <-dataufo_l%>%
  group_by(State,date)%>%
  arrange(State, date)%>%
  summarise(reportes =n())%>%
  mutate(prev = lag(date),
         dif = (date -prev))

racha$acumulado <- sequence(rle(as.character(racha$dif))$lengths)
total <-racha[with(racha, order(-acumulado)), ]

rachaedo<-total %>%
  group_by(State)%>%
  top_n(n=1)

head(rachaedo,10)
```
Para obtener la racha a nivel nacional 
```{r}
head(total, -10)
```
Obtenemos el día de la semana con más avistamientos, que es el sabado 

```{r}
diasem<-as.factor(dataufo_l$dia)
summary(diasem)

```


