---
title: "Proyecto 02"
author: "Lizbeth Contreras"
output: pdf_document
---

#Reporte de los alumnos pertenecientes al Programa de Posgrado en Economía, Sede Facultad de Economía, UNAM

La información utilizada para generar el siguiente reporte comprende el periodo 2006-2015

El Programa de Posgrado en Economía comprende las ramas de Maestria y Doctorado.

* En Maestria se tienen registrados cuatro planes: 461, 462, 4040, 4100
* En Doctorado se tienen registrados cuatro planes: 581, 5040, 5100, 5123, 

Durante estos años el Posgrado ha pasado por más de 5 administraciones y por tanto la forma en la cual se ha llevado el control sobre la información de los alumnos es totalmente variada.

En la Reunión de Comité Académico celebrada en el mes de Febrero se le solicitó al Posgrado que entregara la siguiente información para los alumnos de maestría y doctorado:

* Número de alumnos por generación
* Número de alumnos por plan de estudios
* Alumnos que han ingresado a más de un plan de estudios
* Número de alumnos titulados por año
* Mes en el que más se titulan
 
###Número de alumnos por plan

** Maestría en Economía**

```{r, echo=FALSE, warning=FALSE, message=FALSE}
library(graphics)
Plan = c(461, 462, 4040, 4100)
Frecuencia = c(2, 2, 287, 251)

df = data.frame(Plan, Frecuencia)
df

barplot(Frecuencia, xlab = "Plan", ylab = "Frecuencia", names.arg = Plan, col = '84')

```

** Doctorado en Economía**

```{r, echo=FALSE, warning=FALSE, message=FALSE}
Plan = c(581, 5040, 5100, 5123)
Frecuencia = c(6, 230, 75, 159)

df = data.frame(Plan, Frecuencia)
df

barplot(Frecuencia, xlab = "Plan", ylab = "Frecuencia", names.arg = Plan, col = '84')
```

###Número de alumnos por generación

#### Plan 461. Maestría en Economía

```{r, echo=FALSE, warning=FALSE, message=FALSE}
Generación = c("2012-2", "2014-1")
Frecuencia = c(1,1)

df = data.frame(Generación, Frecuencia)
df

barplot(Frecuencia, xlab = "Generación", ylab = "Frecuencia", names.arg = Generación, col = '84')
```

#### Plan 462. Maestría en Economía

```{r, echo=FALSE, warning=FALSE, message=FALSE}
Generación = c("2009-1", "2015-1")
Frecuencia = c(1,1)

df = data.frame(Generación, Frecuencia)
df

barplot(Frecuencia, xlab = "Generación", ylab = "Frecuencia", names.arg = Generación, col = '84')
```

#### Plan 4040. Maestría en Economía

```{r, echo=FALSE, warning=FALSE, message=FALSE}
Generación = c("2005-2", "2006-1", "2007-1", "2008-1", "2009-1", "2010-1", "2011-1")
Frecuencia = c(37, 28, 28, 80, 46, 33, 35)

df = data.frame(Generación, Frecuencia)
df

barplot(Frecuencia, xlab = "Generación", ylab = "Frecuencia", names.arg = Generación, col = '84')
```

#### Plan 4100. Maestría en Economía

```{r, echo=FALSE, warning=FALSE, message=FALSE}
Generación = c("2011-2", "2012-1", "2013-1", "2014-1", "2015-1")
Frecuencia = c(64, 35, 48, 56, 48)

df = data.frame(Generación, Frecuencia)
df

barplot(Frecuencia, xlab = "Generación", ylab = "Frecuencia", names.arg = Generación, col = '84')
```

#### Plan 581. Doctorado en Economía

```{r, echo=FALSE, warning=FALSE, message=FALSE}
Generación = c("2007-2", "2008-2", "2010-1", "2012-2", "2014-1")
Frecuencia = c(1, 1, 1, 1, 2)

df = data.frame(Generación, Frecuencia)
df

barplot(Frecuencia, xlab = "Generación", ylab = "Frecuencia", names.arg = Generación, col = '84')
```

#### Plan 5040. Doctorado en Economía

```{r, echo=FALSE, warning=FALSE, message=FALSE}
Generación = c("2005-2", "2006-1", "2006-2", "2007-1", "2007-2", "2008-1", "2008-2", "2009-1", "2009-2", "2010-1", "2010-2")
Frecuencia = c(51, 18, 6, 23, 15, 13, 10, 21, 19, 32, 22)

df = data.frame(Generación, Frecuencia)
df

barplot(Frecuencia, xlab = "Generación", ylab = "Frecuencia", names.arg = Generación, col = '84')
```

#### Plan 5100. Doctorado en Economía

```{r, echo=FALSE, warning=FALSE, message=FALSE}
Generación = c("2011-2")
Frecuencia = c(75)

df = data.frame(Generación, Frecuencia)
df

barplot(Frecuencia, xlab = "Generación", ylab = "Frecuencia", names.arg = Generación, col = '84')
```

#### Plan 5123. Doctorado en Economía

```{r, echo=FALSE, warning=FALSE, message=FALSE}
Generación = c("2012-1", "2012-2", "2013-1", "2013-2", "2014-1", "2014-2")
Frecuencia = c(50, 36, 3, 34, 1, 35)

df = data.frame(Generación, Frecuencia)
df

barplot(Frecuencia, xlab = "Generación", ylab = "Frecuencia", names.arg = Generación, col = '84')
```

##Número de alumnos titulados por año y por mes

```{r, echo=FALSE, warning=FALSE, message=FALSE}
library (openair)
library (tidyr)
library(car)

fecha <- read.table("~/grado.txt", header=TRUE, quote="\"")

fecha2 <- separate(fecha, col = fecha_grado, into=c("day","month","year"), sep ='/')

fecha2$mes <- as.numeric(fecha2$month)

fecha2$mes = recode (fecha2$mes, "01='01enero'; 02='02febrero'; 03='03marzo'; 04='04abril'; 05='05mayo'; 06='06junio'; 07='07julio'; 08='08agosto'; 09='09septiembre'; 10='10octubre'; 11='11noviembre'; 12='12diciembre'")

año <- data.frame(table(fecha2$year))
año

mes <- data.frame(table(fecha2$mes))
mes
```

##Número de alumnos titulados por programa

**Maestría**

```{r, echo=FALSE, warning=FALSE, message=FALSE}
Plan = c(4040, 4100)
Frecuencia = c(471, 166)

df = data.frame(Plan, Frecuencia)
df

barplot(Frecuencia, xlab = "Plan", ylab = "Frecuencia", names.arg = Plan, col = '84')
```

**Doctorado**

```{r, echo=FALSE, warning=FALSE, message=FALSE}
Plan = c(581, 5040, 5100)
Frecuencia = c(2, 347, 32)

df = data.frame(Plan, Frecuencia)
df

barplot(Frecuencia, xlab = "Plan", ylab = "Frecuencia", names.arg = Plan, col = '84')
```

##Egreso curricular del programa de Maestría


### Plan 462. Maestría en Economía

```{r, echo=FALSE, warning=FALSE, message=FALSE}
Años = c(0, 2)
Alumnos = c(1, 2)

df = data.frame(Años, Alumnos)
df

barplot(Alumnos, xlab = "Años", ylab = "Alumnos", names.arg = Alumnos, col = '84')
#El plan 462 reporta una baja
```

### Plan 4040. Maestría en Economía

```{r, echo=FALSE, warning=FALSE, message=FALSE}
Años = c(0, 2, 3, 4, 5, 6, 8)
Alumnos = c(62, 181, 609, 41, 10, 6, 5)

df = data.frame(Años, Alumnos)
df

barplot(Alumnos, xlab = "Años", ylab = "Alumnos", names.arg = Años, col = '84')

#El plan 4040 reporta 62 bajas

```

### Plan 4100. Maestría en Economía

```{r, echo=FALSE, warning=FALSE, message=FALSE}
Años = c(0, 2, 3, 4)
Alumnos = c(92, 242, 312, 11)

df = data.frame(Años, Alumnos)
df

barplot(Alumnos, xlab = "Años", ylab = "Alumnos", names.arg = Alumnos, col = '84')

#El plan 4100 reporta 92 bajas
```

##Número de alumnos titulados por año y por mes

```{r, echo=FALSE, warning=FALSE, message=FALSE}
library (openair)
library (tidyr)
library(car)

fecha <- read.table("~/grado.txt", header=TRUE, quote="\"")

fecha2 <- separate(fecha, col = fecha_grado, into=c("day","month","year"), sep ='/')

fecha2$mes <- as.numeric(fecha2$month)

fecha2$mes = recode (fecha2$mes, "01='01enero'; 02='02febrero'; 03='03marzo'; 04='04abril'; 05='05mayo'; 06='06junio'; 07='07julio'; 08='08agosto'; 09='09septiembre'; 10='10octubre'; 11='11noviembre'; 12='12diciembre'")

año <- data.frame(table(fecha2$year))
año

mes <- data.frame(table(fecha2$mes))
mes
```