---
title: "Proyecto 02"
author: "Lizbeth Contreras"
output: html_document
---

##Introducción

A continuación se realizará el análisis de los alumnos del Posgrado de Economía de la UNAM, Sede Facultad de Economía.

La información comprende el periodo 2006-2015, durante estos años el Posgrado ha pasado por más de 5 administraciones y por tanto la forma en la cual se ha llevado el control sobre la información de los alumnos es totalmente variada.

En la Reunión de Comité Académico celebrada en el mes de Febrero se le solicitó al Posgrado que entregara la siguiente información para los alumnos de maestría y doctorado:
* Número de alumnos por generación
* Número de alumnos por plan de estudios
* Alumnos que han ingresado a más de un plan de estudios
* Número de alumnos titulados por año
* Mes en el que más se titulan

## Limpieza de los datos
Debido a no se cuenta con una metodología para la captura de datos y a que la información se encontraba en varios archivos y formatos la única forma de ligar los archivos fue mediante el número de cuenta del alumno. 

###Creación de tablas

```
CREATE TABLE alumnos(
    cuenta TINYINT,
    apellido_paterno VARCHAR (12),
    apellido_materno VARCHAR (12),
    nombre VARCHAR (20),    
);

```

```
CREATE TABLE posgrado(
    cuenta TINYINT,
    anio TINYINT,
    semestre TINYINT,
    programa TINYINT,
    plan TINYINT,
    ingreso_plan TINYIN,
    tutor VARCHAR (40),
    egreso TINYIN,
    fecha_grado DATE
);
```

```
CREATE TABLE programa(
    programa TINYINT,
    nom_prog VARCHAR (25),
);
```

```
CREATE TABLE plan_est(
    plan TINYINT,
    nom_plan VARCHAR (25),
);
```

## Análisis de la información

###Número de alumnos por plan

```
SELECT plan, cuenta
FROM (plan_est inner join posgrado 
ON plan_est.plan=posgrado.plan)
;
```

La consulta se guarda como plan.csv

```
cat plan.csv | cut -d$'\t' -f2 | |  sort | uniq -c
```
** Maestría en Economía**
```{r, echo=FALSE, warning=FALSE, message=FALSE}
library(graphics)
Plan = c(461, 462, 4040, 4100)
Frecuencia = c(2, 2, 287, 251)

df = data.frame(Plan, Frecuencia)
df

barplot(Frecuencia, xlab = "Plan", ylab = "Frecuencia", names.arg = Plan, col = '84')

```

** Doctorado en Economía**
```{r, echo=FALSE, warning=FALSE, message=FALSE}
Plan = c(581, 5040, 5100, 5123)
Frecuencia = c(6, 230, 75, 159)

df = data.frame(Plan, Frecuencia)
df

barplot(Frecuencia, xlab = "Plan", ylab = "Frecuencia", names.arg = Plan, col = '84')
```

###Número de alumnos por generación

Se cuenta con un registro de 8 planes de estudio de los cuales 4 son de maestria y 4 de doctorado

#### Plan 461. Maestría en Economía

```
SELECT plan, ingreso_plan, cuenta
FROM (plan_est inner join posgrado 
ON plan_est.plan=posgrado.plan)
WHERE (plan_est.plan='461' 
;
```
La consulta se guarda como plan461.csv

```
cat plan461.csv | cut -d$'\t' -f2 | |  sort | uniq -c
```

```{r, echo=FALSE, warning=FALSE, message=FALSE}
Generación = c("2012-2", "2014-1")
Frecuencia = c(1,1)

df = data.frame(Generación, Frecuencia)
df

barplot(Frecuencia, xlab = "Generación", ylab = "Frecuencia", names.arg = Generación, col = '84')
```

#### Plan 462. Maestría en Economía

```
SELECT plan, ingreso_plan, cuenta
FROM (plan_est inner join posgrado 
ON plan_est.plan=posgrado.plan)
WHERE (plan_est.plan='462' 
;
```
La consulta se guarda como plan462.csv

```
cat plan462.csv | cut -d$'\t' -f2 | |  sort | uniq -c
```

```{r, echo=FALSE, warning=FALSE, message=FALSE}
Generación = c("2009-1", "2015-1")
Frecuencia = c(1,1)

df = data.frame(Generación, Frecuencia)
df

barplot(Frecuencia, xlab = "Generación", ylab = "Frecuencia", names.arg = Generación, col = '84')
```

#### Plan 4040. Maestría en Economía

```
SELECT plan, ingreso_plan, cuenta
FROM (plan_est inner join posgrado 
ON plan_est.plan=posgrado.plan)
WHERE (plan_est.plan='4040' 
;
```
La consulta se guarda como plan4040.csv

```
cat plan4040.csv | cut -d$'\t' -f2 | |  sort | uniq -c
```

```{r, echo=FALSE, warning=FALSE, message=FALSE}
Generación = c("2005-2", "2006-1", "2007-1", "2008-1", "2009-1", "2010-1", "2011-1")
Frecuencia = c(37, 28, 28, 80, 46, 33, 35)

df = data.frame(Generación, Frecuencia)
df

barplot(Frecuencia, xlab = "Generación", ylab = "Frecuencia", names.arg = Generación, col = '84')
```

#### Plan 4100. Maestría en Economía

```
SELECT plan, ingreso_plan, cuenta
FROM (plan_est inner join posgrado 
ON plan_est.plan=posgrado.plan)
WHERE (plan_est.plan='4100' 
;
```
La consulta se guarda como plan4100.csv

```
cat plan4100.csv | cut -d$'\t' -f2 | |  sort | uniq -c
```

```{r, echo=FALSE, warning=FALSE, message=FALSE}
Generación = c("2011-2", "2012-1", "2013-1", "2014-1", "2015-1")
Frecuencia = c(64, 35, 48, 56, 48)

df = data.frame(Generación, Frecuencia)
df

barplot(Frecuencia, xlab = "Generación", ylab = "Frecuencia", names.arg = Generación, col = '84')
```

#### Plan 581. Doctorado en Economía

```
SELECT plan, ingreso_plan, cuenta
FROM (plan_est inner join posgrado 
ON plan_est.plan=posgrado.plan)
WHERE (plan_est.plan='581' 
;
```
La consulta se guarda como plan581.csv

```
cat plan581.csv | cut -d$'\t' -f2 | |  sort | uniq -c
```

```{r, echo=FALSE, warning=FALSE, message=FALSE}
Generación = c("2007-2", "2008-2", "2010-1", "2012-2", "2014-1")
Frecuencia = c(1, 1, 1, 1, 2)

df = data.frame(Generación, Frecuencia)
df

barplot(Frecuencia, xlab = "Generación", ylab = "Frecuencia", names.arg = Generación, col = '84')
```

#### Plan 5040. Doctorado en Economía

```
SELECT plan, ingreso_plan, cuenta
FROM (plan_est inner join posgrado 
ON plan_est.plan=posgrado.plan)
WHERE (plan_est.plan='5040' 
;
```
La consulta se guarda como plan5040.csv

```
cat plan5040.csv | cut -d$'\t' -f2 | |  sort | uniq -c
```

```{r, echo=FALSE, warning=FALSE, message=FALSE}
Generación = c("2005-2", "2006-1", "2006-2", "2007-1", "2007-2", "2008-1", "2008-2", "2009-1", "2009-2", "2010-1", "2010-2")
Frecuencia = c(51, 18, 6, 23, 15, 13, 10, 21, 19, 32, 22)

df = data.frame(Generación, Frecuencia)
df

barplot(Frecuencia, xlab = "Generación", ylab = "Frecuencia", names.arg = Generación, col = '84')
```

#### Plan 5100. Doctorado en Economía

```
SELECT plan, ingreso_plan, cuenta
FROM (plan_est inner join posgrado 
ON plan_est.plan=posgrado.plan)
WHERE (plan_est.plan='5100' 
;
```
La consulta se guarda como plan5040.csv

```
cat plan5100.csv | cut -d$'\t' -f2 | |  sort | uniq -c
```

```{r, echo=FALSE, warning=FALSE, message=FALSE}
Generación = c("2011-2")
Frecuencia = c(75)

df = data.frame(Generación, Frecuencia)
df

barplot(Frecuencia, xlab = "Generación", ylab = "Frecuencia", names.arg = Generación, col = '84')
```

#### Plan 5123. Doctorado en Economía

```
SELECT plan, ingreso_plan, cuenta
FROM (plan_est inner join posgrado 
ON plan_est.plan=posgrado.plan)
WHERE (plan_est.plan='5123' 
;
```
La consulta se guarda como plan5040.csv

```
cat plan5123.csv | cut -d$'\t' -f2 | |  sort | uniq -c
```

```{r, echo=FALSE, warning=FALSE, message=FALSE}
Generación = c("2012-1", "2012-2", "2013-1", "2013-2", "2014-1", "2014-2")
Frecuencia = c(50, 36, 3, 34, 1, 35)

df = data.frame(Generación, Frecuencia)
df

barplot(Frecuencia, xlab = "Generación", ylab = "Frecuencia", names.arg = Generación, col = '84')
```

##Número de alumnos titulados por año y por mes

```
SELECT fecha_grado
FROM posgrado 
;
```
La consulta se guarda como fecha_egreso.txt

```{r, echo=FALSE, warning=FALSE, message=FALSE}
library (openair)
library (tidyr)
library(car)

fecha <- read.table("~/grado.txt", header=TRUE, quote="\"")

fecha2 <- separate(fecha, col = fecha_grado, into=c("day","month","year"), sep ='/')

fecha2$mes <- as.numeric(fecha2$month)

fecha2$mes = recode (fecha2$mes, "01='01enero'; 02='02febrero'; 03='03marzo'; 04='04abril'; 05='05mayo'; 06='06junio'; 07='07julio'; 08='08agosto'; 09='09septiembre'; 10='10octubre'; 11='11noviembre'; 12='12diciembre'")

año <- data.frame(table(fecha2$year))
año

mes <- data.frame(table(fecha2$mes))
mes
```

##Número de alumnos titulados por programa

```
SELECT plan, nom_plan, fecha_grado
FROM (plan_est inner join posgrado 
ON plan_est.plan=posgrado.plan)
;
```
La consulta se guarda como plan_grado.csv

**Maestría**
```
cat plan_grado.txt | sort | uniq -c | awk  '{if ($2=="maestria") print $1,$2,$3;}'
```

```{r, echo=FALSE, warning=FALSE, message=FALSE}
Plan = c(4040, 4100)
Frecuencia = c(471, 166)

df = data.frame(Plan, Frecuencia)
df

barplot(Frecuencia, xlab = "Plan", ylab = "Frecuencia", names.arg = Plan, col = '84')
```

**Doctorado**
```
cat plan_grado.txt | sort | uniq -c | awk  '{if ($2=="maestria") print $1,$2,$3;}'
```

```{r, echo=FALSE, warning=FALSE, message=FALSE}
Plan = c(581, 5040, 5100)
Frecuencia = c(2, 347, 32)

df = data.frame(Plan, Frecuencia)
df

barplot(Frecuencia, xlab = "Plan", ylab = "Frecuencia", names.arg = Plan, col = '84')
```

##Egreso curricular del programa de Maestría

### Plan 461. Maestría en Economía

```
SELECT plan, nom_plan, ingreso, egreso,
        (if(nom_plan=maestria, egreso-ingreso)) AS anios
FROM (plan_est inner join posgrado 
ON plan_est.plan=posgrado.plan) 
WHERE (plan_est.plan='461'
;
```

La consulta se guarda como plane461.csv

```
cat plane461.csv | cut -d$'\t' -f5 | |  sort | uniq -c

Los dos alumnos del plan 461 correspondientes al plan son bajas.
```

### Plan 462. Maestría en Economía

```
SELECT plan, nom_plan, ingreso, egreso,
        (if(nom_plan=maestria, egreso-ingreso)) AS anios
FROM (plan_est inner join posgrado 
ON plan_est.plan=posgrado.plan) 
WHERE (plan_est.plan='462'
;
```

La consulta se guarda como plane466.csv

```
cat plane462.csv | cut -d$'\t' -f5 | |  sort | uniq -c
```

```{r, echo=FALSE, warning=FALSE, message=FALSE}
Años = c(0, 2)
Alumnos = c(1, 2)

df = data.frame(Años, Alumnos)
df

barplot(Alumnos, xlab = "Años", ylab = "Alumnos", names.arg = Alumnos, col = '84')
#El plan 462 reporta una baja
```

### Plan 4040. Maestría en Economía

```
SELECT plan, nom_plan, ingreso, egreso,
        (if(nom_plan=maestria, egreso-ingreso)) AS anios
FROM (plan_est inner join posgrado 
ON plan_est.plan=posgrado.plan) 
WHERE (plan_est.plan='4040'
;
```

La consulta se guarda como plane4040.csv

```
cat plane4040.csv | cut -d$'\t' -f5 | |  sort | uniq -c
```

```{r, echo=FALSE, warning=FALSE, message=FALSE}
Años = c(0, 2, 3, 4, 5, 6, 8)
Alumnos = c(62, 181, 609, 41, 10, 6, 5)

df = data.frame(Años, Alumnos)
df

barplot(Alumnos, xlab = "Años", ylab = "Alumnos", names.arg = Años, col = '84')

#El plan 4040 reporta 62 bajas

```

### Plan 4100. Maestría en Economía

```
SELECT plan, nom_plan, ingreso, egreso,
        (if(nom_plan=maestria, egreso-ingreso)) AS anios
FROM (plan_est inner join posgrado 
ON plan_est.plan=posgrado.plan) 
WHERE (plan_est.plan='4100'
;
```

La consulta se guarda como plane4100.csv

```
cat plane4100.csv | cut -d$'\t' -f5 | |  sort | uniq -c
```

```{r, echo=FALSE, warning=FALSE, message=FALSE}
Años = c(0, 2, 3, 4)
Alumnos = c(92, 242, 312, 11)

df = data.frame(Años, Alumnos)
df

barplot(Alumnos, xlab = "Años", ylab = "Alumnos", names.arg = Años, col = '84')

#El plan 4100 reporta 92 bajas
```