---
title: "Proyecto 2 GDELT"
author: "Sergio Haro Perez"
date: "25/05/2015"
output:
  html_document:
    theme: cosmo
    highlight: monochrome
---

Señala el caso de México.
¿Existen clústers?
¿Qué países son parecidos a México?
¿Puedes desarrollar un modelo predictivo?
¿Qué más bases de datos puedes traer al análisis?

```{r,include=FALSE,fig.align='center',message=FALSE,echo=FALSE}
library(dplyr)
library(ggplot2)
library(knitr)
library(reshape2)
library(utils)
library(Hmisc)
library(corrgram)

setwd("~/proyectos/proyecto_final_doc")
crcodes<-readRDS(file = "crcodes.rds")
ccodes<-readRDS(file = "ccodes.rds")
req.world <- readRDS(file ="reqworld.rds")
req.mx.1<-readRDS(file = "req.mx.1.rds")
req.mx.2<-readRDS(file = "req.mx.2.rds")
req.mx.3<-readRDS(file = "req.mx.3.rds")

names(ccodes)<- c('EventCode','EventCodeDescription')
```

Eventos que se registraron  en Mexico por Year. (Todos los eventos).

Necesitamos extraer los codigos Raiz, ya que agruparlos por evento, no podemos descartar los eventos menos ocurrentes, ya que pueden reprensentar sucesos importantes.

Presentamos los eventos generales en el pais desde 1979 a 2015

```{r, echo=FALSE, include=FALSE}
names(crcodes) <- c("EventRootCode","EventRootCodeDescription")

#Realizamos el join de eventos, para obtener su descripcion
req.mx.desc<-inner_join(req.mx.1,ccodes)
req.mx.desc<-inner_join(req.mx.desc,crcodes)
```



```{r, echo=FALSE}
ggplot(req.mx.desc, aes(x=factor(Year),y=C,colour=EventRootCodeDescription))  +
    geom_point() +
    facet_wrap(~ EventRootCodeDescription ,ncol = 4 )+
    theme(axis.text.x = element_text(angle = 90, hjust = 1)) +
    ggtitle("Registros de Mexico") +
    xlab("Año") +
    ylab("Numero de Eventos")
```

Podemos observar en el summary que en los 35 años hay eventos que solo tienen una ocurrencia maxima de 26487

```{r, echo=FALSE}
kable(summary(req.mx.desc))
```

El total de eventos registrados es:

```{r, echo=FALSE}
sum(req.mx.desc$C)
```

Veamos los eventos mas recurrentes y los menos recurrentes

```{r, echo=FALSE, include=FALSE}
req.mx.descending<-req.mx.desc%>%
    arrange(desc(C))
req.mx.ascending<-req.mx.desc%>%
    arrange(C)
```

```{r, echo=FALSE}
kable (head(req.mx.descending,10))
kable (head(req.mx.ascending,10))
```

Ahora ,agrupados por Año evento raiz y codigo, presentamos los ocurridos en Mexico

```{r, echo=FALSE}

req.mx.desc<-inner_join(req.mx.2,ccodes)
req.mx.desc<-inner_join(req.mx.desc,crcodes)


ggplot(req.mx.desc, aes(x=factor(EventRootCodeDescription),y=C,colour=EventRootCodeDescription))  +
    geom_bar(stat="identity") +
    #facet_wrap(~ EventRootCodeDescription ,ncol = 4 )+
    theme(axis.text.x = element_text(angle = 90, hjust = 1)) +
    ggtitle("Registros de Mexico") +
    xlab("Tipo de Evento") +
    ylab("Numero de Eventos")
```

Ahora vamos a centrarnos en informacion de los ultimos 5 años.

```{r, echo=FALSE}
req.mx.desc<-inner_join(req.mx.3,crcodes)

req.mx.sta<- req.mx.desc%>%
    mutate(P=req.mx.desc$C/sum(req.mx.3$C))

ggplot(req.mx.sta, aes(x=Year,y=C))+
    geom_line() +
    facet_wrap(~EventRootCodeDescription)+
    theme(axis.text.x = element_text(angle = 45, hjust = 1)) +
    ggtitle("Eventos 2010 ~ 2015") +
    xlab("Año") +
    ylab("Eventos")
```

```{r, echo=FALSE, include=FALSE}

req.world.sta<- req.world%>%
    mutate(P=req.world$C/sum(req.world$C))

req.grp.ctry<-req.world.sta%>%
    group_by(ActionGeo_CountryCode)%>%
    summarise(Total.Eventos = sum(C, na.rm = TRUE)) %>%
    mutate(P=Total.Eventos/sum(req.world$C))
```    

Buscando paises con una relacion con eventos, graficamos el numero de eventos por pais. 

```{r, echo=FALSE}
ggplot(req.grp.ctry,aes(x=factor(ActionGeo_CountryCode),y=P, label=ActionGeo_CountryCode))+ 
    geom_text(size =3)
```

```{r, echo=FALSE, include=FALSE}

#Obtenemos la matriz de Pais vs Codigos
mvl <- acast(req.world,factor(ActionGeo_CountryCode)~factor(EventRootCode),value.var = "C" )
mvl<-na.omit(mvl)
mvl<-scale(mvl)
mvt<-t(mvl)
mvt.matrix <-as.matrix(mvl)
d<-dist(mvt.matrix)
fit<-hclust(d, method="ward.D2")
```

Graficamos el dendograma, pero no se puede apreciar a que cluster pertenece mexico

```{r, echo=FALSE}
plot(fit)
```

Rebanamos el cluster en 20
```{r, include=FALSE,echo=FALSE}
groups <- cutree(fit, k=20) 
```

```{r, echo=FALSE }
#Visualizamos 
table(groups)
```

Buscamos en que grupo quedo mexico:
```{r, echo=FALSE}
groups['MX']
```

Vemos que México pertenece al grupo 7

Se agrupa unicamente al que pertenece mexico y visualizamos el nuevo dendograma
```{r, echo=FALSE, include=FALSE}
mvt.clst<- mvt.matrix[groups==7,]
d<-dist(mvt.clst)
fit<-hclust(d, method="ward.D2")
```

```{r, echo=FALSE}
plot(fit)
rect.hclust(fit, k=3, border="red")
```

Con esta nueva matriz podemos obtener las correlaciones de mexico 

```{r, echo=FALSE, include=FALSE}
mvt.rcorr <- rcorr(x = t(mvt.clst),type = "pearson")
```

Por Pais

```{r, echo=FALSE}
corrgram(t(mvt.clst),order=NULL, lower.panel=panel.shade,
         upper.panel=NULL, text.panel=panel.txt,
         main="Paises con eventualidades de 2010 - 2015")
```

y por evento

```{r, echo=FALSE}
corrgram(mvt.clst,order=NULL, lower.panel=panel.shade,
         upper.panel=NULL, text.panel=panel.txt,
         main="Paises con eventualidades de 2010 - 2015")
```