---
title: "Proyecto 2"
author: "Andrés Villaseñor"
date: "1 de junio de 2015"
output: html_document
---

####Introducción

El objetivo del _proyecto 2_ es responder a las preguntas planteadas en la lectura 3 del repositorio de big data encontrado [aqui](https://github.com/andreslechuga/big-data/blob/master/lecture_3/lecture_3.md), por lo que se realiza la carga de las bases de datos que se presentarán a continuación y su posterior analísis.


####Base de datos

Para el segundo proyecto se utilizan 2 bases de datos. 
* La primera es de avistamientos de [UFOS](http://www.nuforc.org) la cual contiene una descripción de los avisamientos ocurridos y documentados desde antes de 1900´s hasta la fecha. 
* La segunda es la base de datos de noticias[GDELT](http://gdeltproject.org) el cual es un proyecto que contiene más de 300 millones de eventos geolocalizados desde 1979 a la fecha. 

####Análisis UFO


```{r, echo=FALSE, message=FALSE, warning=FALSE}
library(ggplot2)
library(plyr)
library(dplyr)
library(tidyr)
library(lubridate)
library(scales)
library(maptools)
library(rgdal)
library(ggmap)
library(tm)
library(Rstem)
library(RCurl) 
library(bitops) 
library(digest) 
library(rjson)
library(cluster)
library(irlba)
library(Matrix)
library(knitr)
library(bigrquery)
options(digits = 16)
ufos <- readRDS("/Users/lechuga/Desktop/Andres/ESCUELA/ITAM/CLASES/2do semestre/Metodos a gran escala/Proyecto 2/datos/ufos_1.rds")
ufos <- ufos[complete.cases(ufos),]
ufos <- ufos %>%
  mutate(date = as.Date(ufos$Date...Time,format ='%m/%d/%y'),
         city = City,
         state = State,
         shape = Shape) %>%
  dplyr::select(date,city,state,shape)

#Multipolot
multiplot <- function(..., plotlist=NULL, file, cols=1, layout=NULL) {
  library(grid)

  # Make a list from the ... arguments and plotlist
  plots <- c(list(...), plotlist)

  numPlots = length(plots)

  # If layout is NULL, then use 'cols' to determine layout
  if (is.null(layout)) {
    # Make the panel
    # ncol: Number of columns of plots
    # nrow: Number of rows needed, calculated from # of cols
    layout <- matrix(seq(1, cols * ceiling(numPlots/cols)),
                    ncol = cols, nrow = ceiling(numPlots/cols))
  }

 if (numPlots==1) {
    print(plots[[1]])

  } else {
    # Set up the page
    grid.newpage()
    pushViewport(viewport(layout = grid.layout(nrow(layout), ncol(layout))))

    # Make each plot, in the correct location
    for (i in 1:numPlots) {
      # Get the i,j matrix positions of the regions that contain this subplot
      matchidx <- as.data.frame(which(layout == i, arr.ind = TRUE))

      print(plots[[i]], vp = viewport(layout.pos.row = matchidx$row,
                                      layout.pos.col = matchidx$col))
    }
  }
}

```

__1.1 ¿Primer avistamiento en cada estado?__
```{r, echo=FALSE, message=FALSE, warning=FALSE}
first_views <- ufos %>%
  filter(state != "") %>% 
  arrange(date) %>%
  group_by(state)
first_views <-arrange(aggregate(date ~ state, data = first_views, `[`, 1),date)

#primeros 10
head(first_views, 10)
```

__1.2 ¿Primer avistamiento de cada forma?__
```{r, echo=FALSE, message=FALSE, warning=FALSE}
first_shapes <- ufos %>%
  filter(shape != "") %>% 
  arrange(date) %>%
  group_by(shape)
first_shapes <-arrange(aggregate(date ~ shape, data = first_shapes, `[`, 1),date)

#primeros 10
head(first_shapes, 10)
```

__2. ¿Promedio de avistamientos, por mes, por año? ¿Por estado?__

promedio por año 

```{r, echo=FALSE, message=FALSE, warning=FALSE}
# por año
prom_a <- ufos %>%
  filter(year(date) <= 2015) %>%
  group_by(year(date)) %>%
  dplyr::summarise(count = n()) %>% 
  mutate(prom_anio = count/47) 

head(prom_a,10)

```

promedio por mes

```{r, echo=FALSE, message=FALSE, warning=FALSE}
# por mes
prom_m <- ufos %>%
  filter(year(date) <= 2015) %>%
  group_by(year(date)) %>%
  group_by(month(date)) %>%
  dplyr::summarise(count = n()) %>% 
  mutate(prom_anio = count/12) 

head(prom_m, 10)

ggplot(prom_m , aes(x = as.factor(seq(1:12)), y = prom_anio)) + geom_bar(stat = "identity", fill = I("salmon")) + 
  xlab("meses") +
  ylab("promedio") +
  ggtitle("Promedio de avistamientos por mes")

```

promedio por estado

```{r, echo=FALSE, message=FALSE, warning=FALSE}
# por estado
prom_s <- ufos %>%
  filter(state != "") %>% 
  group_by(state) %>% 
  dplyr::summarise(count = n()) %>% 
  mutate(prom_estado = count/length(unique(state))) %>%
  arrange(desc(prom_estado))


head(prom_s,10)

ggplot(prom_s , aes(x = reorder(state, -prom_estado), y = prom_estado)) + geom_bar(stat = "identity", fill = I("salmon")) + xlab("estado") + ylab("promedio") + ggtitle("Promedio de avistamientos por estado") + theme(axis.text.x = element_text(angle = 90, hjust = 1))

```


__3. ¿Cuál estado tiene mayor varianza?__

```{r, echo=FALSE, message=FALSE, warning=FALSE}
# por estado
prom_var_s <- ufos %>%
  filter(state != "") %>% 
  group_by(state) %>% 
  dplyr::summarise(count = n()) %>% 
  mutate(prom_estado = count/length(unique(state))) %>%
  arrange(desc(prom_estado))

#promedio general
porm_gral <- sum(prom_var_s$count)/length(unique(prom_var_s$state))

prom_var_s1 <- prom_var_s %>%
  mutate(std_d = (count-porm_gral)^2) %>%
  mutate(varianza = std_d / length(unique(state))) %>%
  arrange(desc(varianza))
  
head(prom_var_s1,10)

```

__4. ¿Existen olas temporales?__

```{r, echo=FALSE, message=FALSE, warning=FALSE}

date.reports <-ufos %>%
  #filtramos para eliminar fechas futuras.
  filter(date > as.Date("2009-01-01") , date < as.Date("2015-05-01")) %>%
  group_by(date) %>%
  dplyr::summarise(reports = n()) %>%
  dplyr::select(date,reports) 


ggplot(date.reports , aes(x = date, y = reports)) + geom_line(stat = "identity") + xlab("fecha") + ylab("numero de avistamientos") + ggtitle("Serie de tiempo de avistamientos") + theme(axis.text.x = element_text(angle = 0, hjust = 1))


```

Al parecer se repite un patron en el que los picos son más notables es decir al parecer en verano la gente ve mas ovnis, ya que parece que la serie es estacionaria.

__5. ¿Narrativas parecidas?__

```{r, echo=FALSE, eval=FALSE, message=FALSE, warning=FALSE}

ufo_df <- readRDS("/Users/lechuga/Desktop/Andres/ESCUELA/ITAM/CLASES/2do semestre/Metodos a gran escala/Proyecto 2/datos/ufos.rds")


corpus <- Corpus(VectorSource(ufo_df$report), readerControl = list(language ='english'))
corpus <- tm_map(corpus, stripWhitespace)
corpus <- tm_map(corpus, content_transformer(tolower))
corpus <- tm_map(corpus,  function(x){
  gsub('[-«»\\\',;:".!¡¿?\\(\\)]','',x)
}) 
corpus <- tm_map(corpus, removeWords, stopwords("english"))
corpus <- tm_map(corpus , removePunctuation)
corpus <- tm_map(corpus, removeNumbers)
#corpus <- tm_map(corpus, function(x){
#  z <- strsplit(x, " +")[[1]]
#  z.stem <- wordStem(z, language="english")
#  PlainTextDocument(paste(z, collapse=" "))
#})
corpus2 <- tm_map(corpus, stemDocument, language = "english",lazy=TRUE)
corpus2 <- tm_map(corpus, PlainTextDocument)

dtm<-TermDocumentMatrix(corpus2)

X <- sparseMatrix(i = dtm$i, j = dtm$j, x = dtm$v)

d.2 <- irlba(X, nu = 6, nv = 6)
P <- d.2$u %*% diag(sqrt(d.2$d), 6) %>% data.frame
Q <- d.2$v %*% diag(sqrt(d.2$d), 6) %>% data.frame
P$termino <- dtm$dimnames$Terms
arrange(P, X1) %>% head(20)
P.2 <- P %>% select(X3, X6, termino) %>% filter(X3^2 + X6^2 > 3)
ggplot(P.2, aes(x=X3, y=X6, label=termino)) +  geom_text(size=4)
d.3 <- irlba(X, nu = 30, nv = 30)
save(dtm, d.3, P.2 ,file = '/Users/lechuga/Desktop/Andres/ESCUELA/ITAM/CLASES/2do semestre/Metodos a gran escala/Proyecto 2/datos/dtm.Rdata')
```

Realizamos minería de texto para crear un corpus, limpiarlo y a traves de una clusterización podemos fijarnos si hay narrativas similares. Considero que esto es mejor que buscar similitud de texto ya que sería más dificíl encontrar similitudes por que es una técnica un poco más estricta.

```{r, echo=FALSE, message=FALSE, warning=FALSE}

load('/Users/lechuga/Desktop/Andres/ESCUELA/ITAM/CLASES/2do semestre/Metodos a gran escala/Proyecto 2/datos/dtm.Rdata')
set.seed(12900)
grupos <- kmeans(d.3$v, centers = 20, iter.max = 50)
cl <- grupos$cluster
table(cl)
ggplot(P.2, aes(x=X3, y=X6, label=termino)) +  geom_text(size=4)
#head(ufo_df$report[cl == 6])

```

__6. ¿Cómo está relacionado con la geografía?__

```{r,echo=FALSE, message=FALSE, warning=FALSE}
us_states_loc <- read.csv("~/Desktop/Andres/ESCUELA/ITAM/CLASES/2do semestre/Metodos a gran escala/Proyecto 2/datos/us_states_loc.csv")

loc_us <- us_states_loc %>%
  dplyr::select(abbrev, latitude, longitude)

colnames(loc_us) <- c('state', 'latitude', 'longitude')

ufos_2 <- ufos %>%
  dplyr::filter(state != "")

df_ufos <- join(ufos_2, loc_us, by = 'state')

df_ufos <- df_ufos %>%
  dplyr::filter(latitude != "NA") %>%
  group_by(state) %>% 
  dplyr::summarise(count = n())
  
df_ufoss <- join(df_ufos, loc_us, by = 'state')
  

map <- get_map(location = "United States", zoom = 4, maptype = "roadmap")
map_1 <- ggmap(map) + 
  geom_point(data = df_ufoss, aes(x=longitude, y=latitude, colour = state, size = count)) + theme(legend.position="none")
```

Al parecer no hay relación geográfica mayor, sin embargo es notable como en califormia hay varios avistamientos, también en la región noreste hay bastantes avistamientos.


__7. ¿Con características sociales?__

```{r, echo=FALSE, message=FALSE, warning=FALSE}
#state.abb[grep("New York", state.name)]
censo <- read.csv("~/Dropbox/proyecto_final_doc/data/censo.csv")
censo$state <- lapply(censo$NAME, function(x){state.abb[grep(as.character(x), state.name)]})

censo_df <- join(df_ufoss, censo, by = 'state')

map <- get_map(location = "United States", zoom = 4, maptype = "roadmap")
map_2 <- ggmap(map) + 
  geom_point(data = censo_df, aes(x=longitude, y=latitude, colour = state, size = POPESTIMATE2013))+theme(legend.position="none") 

multiplot(map_1, map_2, cols = 2)
```

Utilizamos un censo de población, la imágen de la izquierda en la gráfica muestra el número de avistamientos y la imagen de la derecha mustra el tamaño de población estimado por estado. Aparentemente existe una relación entre estas dos variables ya que las gráficas son casi idénticas.

__8. Desarrolla un modelo predictivo__

```{r,echo=FALSE, message=FALSE, warning=FALSE}
library(caret)
censo_df1 <- join(df_ufos, loc_us, by = 'state')
censo_df1 <- join(censo_df1, censo, by = 'state')
dataufo <- censo_df1 %>%
  dplyr::select(count,	latitude,	longitude,	SUMLEV,	REGION,	DIVISION,POPESTIMATE2013,	POPEST18PLUS2013,	PCNT_POPEST18PLUS)

trainIndex <- createDataPartition(dataufo$count, p = .7,
                                  list = FALSE,
                                  times = 1)

ufoTrain <- dataufo[ trainIndex,]
ufoTest  <- dataufo[-trainIndex,]
fitControl <- trainControl(## 10-fold CV
                           method = "repeatedcv",
                           number = 10,
                           ## repeated ten times
                           repeats = 10)


set.seed(825)
svmFit <- train(count ~ ., data = ufoTrain,
                 method = "svmRadial",
                 trControl = fitControl,
                 preProc = c("center", "scale"),
                 tuneLength = 8)

predict(svmFit, newdata = ufoTest, type = "raw") 
ufoTest$count
```

Utilizamos el paquete de _caret_ y _"svmRadial"_ para hacer el modelo.
No hay muchos datos con los cuales entrenar por lo que nuestra estimación no es muy buena.


####Análisis GDELT

A continuación exploraremos los eventos ocurridos en México. Primero vemos el número de reportes de México en el tiempo y su evolución, es natural observar que a partir del 2008 se generaron muchos más eventos. Esto podría deberse a la crisis y la implementación del gobierno y la lucha contra el narcotráfico.


```{r, echo=FALSE,eval=FALSE}

project <- "gdelt-964"  # ID proyecto

sql <- "SELECT MonthYear, count(*) FROM [gdelt-bq:full.events] WHERE ActionGeo_CountryCode = 'MX' group
by MonthYear order by MonthYear"

req.mx <- query_exec(sql, project = project)

names(req.mx) <- c("month.year","reports")
```


```{r, echo=FALSE}
#save(req.mx, req.mx.full, protestas.mx, mex.df , file = '/Users/lechuga/Desktop/Andres/ESCUELA/ITAM/CLASES/2do semestre/Metodos a gran escala/Proyecto 2/datos/GDELT_support.Rdata')
load('/Users/lechuga/Desktop/Andres/ESCUELA/ITAM/CLASES/2do semestre/Metodos a gran escala/Proyecto 2/datos/GDELT_support.Rdata')
# visualizar mejor una tabla
head(req.mx,10)

ggplot(req.mx, aes(x=month.year,y=reports))  +
    geom_line() +
    theme(axis.text.x = element_text(angle = 45, hjust = 1)) +
    ggtitle("Registros de Mexico") +
    xlab("Fechas") +
    ylab("No. de Reportes")
```

Si suavisamos un poco la serie de tiempo tenemos que se notan tres grandes picos en los eventos, estos corresponden:

* La erupción del volcán Chichonal
* El levantamiento del ejército zapatista 
* El brote de H1N1


```{r,echo=FALSE,eval=FALSE}
### Normalizamos los datos para visualizar mejor.

sql <- "SELECT MonthYear, count(*) c, count(IF(ActionGeo_CountryCode = 'MX',1,NULL)) c_mx 
    FROM [gdelt-bq:full.events] 
    GROUP BY MonthYear
    ORDER BY MonthYear"

req.mx.full <- query_exec(sql, project = project)

req.mx.full$prop <- req.mx.full$c_mx/req.mx.full$c

head(req.mx.full)

req.mx.full <- req.mx.full[complete.cases(req.mx.full),]

names(req.mx.full) <- c("month.year","c","c_mx","prop")
```


```{r, echo=FALSE}
ggplot(req.mx.full, aes(x=month.year,y=prop))  +
    geom_line() +
    theme(axis.text.x = element_text(angle = 45, hjust = 1)) +
    ggtitle("Registros de Mexico") +
    xlab("Fechas") +
    ylab("No. de Reportes")

```

Vemos los datos que corresponden a conflictos 

```{r,echo=FALSE,eval=FALSE}

# conflictos o fightings 19


sql <- "SELECT MonthYear, count(*) c, count(IF(ActionGeo_CountryCode = 'MX',1,NULL)) c_mx 
    FROM [gdelt-bq:full.events]
    WHERE EventRootCode = '19'
    GROUP BY MonthYear
    ORDER BY MonthYear;"

protestas.mx <- query_exec(sql, project = project)
protestas.mx$prop <- protestas.mx$c_mx/protestas.mx$c
kable(protestas.mx)

protestas.mx <- protestas.mx[complete.cases(protestas.mx),]

names(protestas.mx) <- c("month.year","c","c_mx","prop")
```


```{r, echo=FALSE}
ggplot(protestas.mx, aes(x=month.year,y=prop))  +
    geom_line() +
    theme(axis.text.x = element_text(angle = 90, hjust = 1)) +
    ggtitle("Protestas en Mexico") +
    xlab("Fechas") +
    ylab("Reportes (conflictos)")
```


```{r,echo=FALSE, eval=FALSE}
#casi igual que los datos anteriores

sql <- "SELECT MonthYear MonthYear, INTEGER(norm*100000)/1000 Percent
FROM (
    SELECT ActionGeo_CountryCode, EventRootCode, MonthYear, COUNT(1) AS c, 
    RATIO_TO_REPORT(c) OVER(PARTITION BY MonthYear ORDER BY c DESC) norm 
    FROM [gdelt-bq:full.events]
    GROUP BY ActionGeo_CountryCode, EventRootCode, MonthYear
)
WHERE ActionGeo_CountryCode='MX' and EventRootCode='19'
ORDER BY ActionGeo_CountryCode, EventRootCode, MonthYear;"

conf2 <- query_exec(sql, project = project)

```


```{r,echo=FALSE, eval=FALSE}
sql <- "SELECT Year, Actor1Name, Actor2Name, Count FROM (
    SELECT Actor1Name, Actor2Name, Year, COUNT(*) Count, 
    RANK() OVER(PARTITION BY YEAR ORDER BY Count DESC) rank
    FROM 
    (
        SELECT Actor1Name, Actor2Name,  Year 
        FROM [gdelt-bq:full.events] 
        WHERE Actor1Name < Actor2Name and Actor1CountryCode != '' and 
        Actor2CountryCode != '' and Actor1CountryCode!=Actor2CountryCode 
        and ActionGeo_CountryCode='MX'),
        (
            SELECT Actor2Name Actor1Name, Actor1Name Actor2Name, Year 
            FROM [gdelt-bq:full.events] 
            WHERE Actor1Name > Actor2Name  and Actor1CountryCode != ''
            and Actor2CountryCode != '' and Actor1CountryCode!= Actor2CountryCode
            and ActionGeo_CountryCode='MX'),
    WHERE Actor1Name IS NOT null
    AND Actor2Name IS NOT null
    GROUP EACH BY 1, 2, 3
    HAVING Count > 100
    )
WHERE rank=1
ORDER BY Year"

mex_data <- query_exec(sql, project = project)
kable(mex_data)
```


Si observamos los datos en México, podemos ver que casi todo el país está lleno de sucesos :( sin embargo hay que notar que hay focos en dónde existen puntos de calor, a continuación mostramos el top 10 de las ciudades más mencionadas.


```{r,echo=FALSE,eval=FALSE}

#### Opcion con dplyr ###

### vamos a visualizar los enventos en SYRIA en un mapa.

gdelt <- src_bigquery("gdelt-bq","full",billing = "gdelt-964")
events <- gdelt %>% tbl("events")

mex <- events %>%
    filter(ActionGeo_CountryCode == "MX") %>%
    select(ActionGeo_Long, ActionGeo_Lat, ActionGeo_FullName) %>%
    group_by(ActionGeo_Lat, ActionGeo_Long, ActionGeo_FullName) %>%
    summarise(count = n()) 

mex.df <- as.data.frame(mex)
```


```{r, echo=FALSE}
mex.df2 <- arrange(mex.df, desc(count))
mex.df_top10 <- head(mex.df2[2:8707,], 10)

library(ggplot2)
library(ggmap)
mex.map <- qmap(location = "mexico", maptype = "terrain", color = "bw", zoom = 5)
mex.map1 <- mex.map + geom_point(data = mex.df, aes(x = ActionGeo_Long, y = ActionGeo_Lat, 
                                               size = log(count)), color = "salmon", alpha = 0.4)

mex.hist <- ggplot(mex.df_top10, aes(x=reorder(ActionGeo_FullName, count), y=count)) + geom_bar(stat="identity",fill="salmon") + xlab("Estados con más menciones") + ylab("Frecuencia") + coord_flip() 

mex.map1
mex.hist

```

Promedio de eventos por estado.

```{r,echo=FALSE}
mex.data <- separate(mex.df, ActionGeo_FullName, c('lugar','estado','pais'), sep = ",", extra ="drop")

# por año
prom_a <- mex.data  %>%
  group_by(estado) %>%
  dplyr::summarise(count = n()) %>% 
  mutate(prom_estado = count/32) %>%
  arrange(desc(prom_estado))

ggplot(prom_a, aes(x=reorder(estado, prom_estado), y=prom_estado)) + geom_bar(stat="identity",fill="lightskyblue3") + xlab("Estados") + ylab("Promedio por Estados con más menciones") + coord_flip() 
```




